---
title: "R과 MySQL 연동하기"
description: |
  RMySQL, DBI 패키지를 활용하여 R과 MySQL 연동하기 
author: "Don Don"
date: "2022-07-10"
categories: [R, RMySQL]
image : "https://cdn.ucberkeleybootcamp.com/wp-content/uploads/sites/106/2020/03/SQL-Boot-Camp-San-Francisco.jpeg"
---



R과 MySQL을 연동하는 패키지는 여러가지가 있다(RODBC, odbc...). 그 중에서 가장 쉽게 사용할 수 있는 패키지가 RMySQL 패키지이다. 다른 패키지의 경우 odbc driver를 설치해야 정상적으로 작동하는 것 같은데, mac의 경우 설치가 조금 복잡하다. 몇 가지 시도해본 후 내린 결론은 RMySQL 패키지가 가장 쉽게 사용할 수 있는 것 같다. 


## packages

```{r}
library(DBI)
library(RMySQL)
library(dplyr)
```

DBI 패키지는 R과 데이터베이스간 연결을 위한 패키지이고, RMySQL은 데이터베이스를 연결할 때, MySQL을 사용하도록 선언?하는 패키지이다. 



## R과 DB 연결 

```{r, eval = F}
DBI::dbConnect(drv, 
              dname, 
              user, 
              password, 
              host, ...)

```

-   drv : DBIDriver 종류 

-   dbname : MySQL에 저장되어있는 DB 이름 

-   user : "root" (default)

-   password : 비밀번호 

-   host: localhost(로컬에서 작업할 경우)

혼공 SQL책에 나와있는 market_db DB를 불러왔다. 


```{r, echo = F}
pat = "rlatkdehs1!"
```
```{r}
drv <- dbDriver("MySQL")

con = dbConnect(drv, 
                dbname = "market_db", 
                user = "root", 
                password = pat, 
                host = "localhost")
```


## DB에 있는 테이블 불러오기 

market_db 안에 있는 buy table을 불러온 결과는 다음과 같다. 
```{r}
mydata = dbGetQuery(con, "select * from buy")
mydata


```


한글이 깨질 경우 아래 3줄을 입력하면 해결된다(<https://leti-lee.tistory.com/17> 내용 참고). 

```{r}
dbSendQuery(con, "SET NAMES utf8;") 
dbSendQuery(con, "SET CHARACTER SET utf8;") 
dbSendQuery(con, "SET character_set_connection=utf8;")
```

```{r}
mydata = dbGetQuery(con, "select * from buy")
mydata
```


market_db에 어떤 table이 저장되어 있는지 확인해볼 수 있다. 
```{r}
dbListTables(con)

```


## R에 테이블 저장 

market_db에 있는 buy table을 R data.frame으로 불러올 수 있다. 
```{r}
buy_dat <- dbReadTable(con, "buy")
buy_dat %>% head()
buy_dat %>% str()
```



