---
title: "reticulate"
description: |
  reticulate vscode 세팅
author: "Don Don"
date: "2022-07-01"
categories: [R, python]
---

## reticulate 소개 

**reticulate** 패키지는 R에서 python을 사용하고 싶을 때 이용할 수 있는 패키지이다. vscode에서 quarto를 이용할 때, 가상환경을 적절하게 세팅하면 각 qmd 파일 별로 R, python을 적절하게 사용할 수 있지만 R, python을 한 qmd에서 동시에 사용할 수는 없다. 동시에 사용하고 싶을 경우 **reticulate** 패키지를 이용하면 된다. 

# R example 
```{r, message = F, warning = F}
library(tidyverse)
library(gt)
library(reticulate)
```


```{r}
iris %>% head() %>% gt()
```


## reticulate 

reticulate를 이용할 때는 가상환경을 만들고, 해당 가상환경을 연결해서 사용하는 것이 바람직하다. 나는 pytorch-test 폴더에 가상환경 env를 만들고, reticulate 패키지와 연결할 가상환경의 path를 맞춰주었다. 이 작업을 안할 경우 error가 난다;;  
```{r}
Sys.setenv(RETICULATE_PYTHON="/Users/sangdon/pytorch-test/env/bin/python")
reticulate::use_condaenv(condaenv = 'env')
```


## python example 
```{python}
import pandas as pd 
import numpy as np 
import torch

import networkx as nx
import matplotlib.pyplot as plt
from torch_geometric.data import Data
import torch_geometric
from sklearn.datasets import load_iris
```


```{python}
iris = load_iris()
df = pd.DataFrame(iris.data, columns=iris.feature_names)
df.head()
```



```{python}
G = nx.star_graph(20)
pos = nx.spring_layout(G, seed=63)  # Seed layout for reproducibility
colors = range(20)
options = {
    "node_color": "#A0CBE2",
    "edge_color": colors,
    "width": 4,
    "edge_cmap": plt.cm.Blues,
    "with_labels": False,
}
nx.draw(G, pos, **options)
plt.show()

```

## 참고 

<https://rstudio.github.io/reticulate/articles/versions.html#providing-hints-1>

<https://stackoverflow.com/questions/59842256/specify-reticulate-python-path-in-reticulate-python-environment-variable>